【裁判字號】    91,訴,1563
【裁判日期】    920702
【裁判案由】    毒品危害防制條例
【裁判全文】
臺灣臺中地方法院刑事判決                        九十一年度訴字第一五六三號
    公  訴  人  臺灣臺中地方法院檢察署檢察官
    被      告  己○○
    指定辯護人  本院公設辯護人  丁○○
    被      告  甲○○
    指定辯護人  本院公設辯護人  戊○○
右列被告因毒品危害防制條例案件，經檢察官提起公訴（九十年度偵字第二二一三六
號），本院判決如左：
    主  文
己○○、甲○○共同連續販賣第一級毒品，各處有期徒刑拾貳年；扣案附表一所示海
洛因沒收銷燬之，電子秤壹台、分裝袋貳包，門號0000000000號、000
0000000號、0000000000號行動電話（均含ＳＩＭ卡）及毒品包裝
紙貳包沒收之，因販賣第一級毒品所得之新臺幣肆仟元沒收之，如全部或一部不能沒
收時，以其財產抵償之。又共同連續販第二級毒品，各處有期徒刑柒年陸月；扣案附
表二所示甲基安非他命沒收銷燬之，電子秤壹台、分裝袋貳包，門號0000000
000號、0000000000號、0000000000號行動電話（均含ＳＩ
Ｍ卡）及毒品包裝紙貳包沒收之，因販賣第二級毒品所得之新臺幣壹仟伍佰元沒收之
，如全部或一部不能沒收時，以其財產抵償之。均應執行有期徒刑拾捌年陸月；扣案
附表一所示海洛因及附表二所示甲基安非他命沒收銷燬之，因販賣第一級毒品所得之
新臺幣肆仟元及第二級毒品所得之新臺幣壹仟伍佰元，均沒收之，如全部或一部不能
沒收時，以其財產抵償之。
    事  實
一、甲○○於民國八十六年間，因違反肅清煙毒條例等案件，經臺灣彰化地方法院判
    處有期徒刑三年二月（施用毒品部分判處有期徒刑三年一月，非法吸用化學合成
    麻醉藥品部分判處有期徒刑三月，二者定執行刑有期徒刑三年二月），經上訴後
    由臺灣高等法院臺中分院於八十六年十一月十九日駁回上訴確定，嗣送監執行，
    嗣於八十九年六月五日假釋付保護管束，指揮書執畢日為九十一年二月八日。然
    於保護管束期間，再因違反毒品危害防制條例案件，經本院於九十一年間判處有
    期徒刑一年二月，上開假釋因此撤銷，現仍在監執行中（未構成累犯）。其於上
    開保護管束期間，與己○○暨不詳姓名綽號「吉祥」之成年女子，共同基於意圖
    營利而販賣毒品之犯意聯絡，先由該不詳姓名綽號「吉祥」之成年女子販入第一
    級毒品海洛因及第二級毒品甲基安非他命後，由己○○提供臺中市南屯區○○○
    街六十七號租住處，作為販賣毒品之地點，利用甲○○所有ＳＩＭ卡00000
    00000、0000000000號等行動電話號碼，分別搭配其所有之手機
    ，及己○○所有ＳＩＭ卡0000000000號（公訴人誤載為000000
    0000門號）等行動電話號碼搭配其所有手機，作為聯繫毒品交易之使用工具
    ，連續販賣第一級毒品海洛因及第二級毒品甲基安非他命：
  (1)自九十年十一月二十日起至同年月底某日止，在臺中市南屯區○○○街六十七號
    一樓，以每包新臺幣（下同）一千元之價格，連續販賣第一級毒品海洛因各一小
    包予乙○○共四次。其交易方式由乙○○先以公共電話撥打門號0000000
    000號等行動電話號碼予甲○○或「吉祥」本人，經約定交易時間後，乙○○
    均至上址一樓騎樓處，交付款項予「吉祥」後，再由「吉祥」交付毒品海洛因一
    小包供乙○○施用。
  (2)於九十年十二月一日傍晚某時，及同年十二月七日傍晚某時，在臺中市南屯區○○○○街六十七號，以每包五百元及一千元之價格，連續販賣第二級毒品甲基安
    非他命（公訴人誤載為海洛因）各一小包予丙○○共二次。其交易方式係由丙○○撥打電話號碼0000000000、0000000000、000000
    0000號等行動電話予甲○○聯絡，經甲○○應允出售毒品予丙○○交易後，
    丙○○於同日傍晚，至上址三樓客廳，將上開款項交給甲○○後，同時甲○○交
    付毒品甲基安非他命一小包予丙○○施用。
    嗣於九十年十二月七日晚間九時三十分許，乙○○、丙○○欲購買毒品甫至上址
    時，為警當場查獲，並在上址三樓甲○○房間內查獲海洛因編號五計三包、編號
    一‧五有一包、編號一計九包、甲基安非他命未編號者計三包，安非他命吸食器
    一組、橡膠管二條、門號0000000000、0000000000行動電
    話手機二支（含ＳＩＭ卡）；並於己○○房間內手提袋內查獲六萬六千八百元，
    門號0000000000、0000000000號行動電話二支（含ＳＩＭ
    卡）、電子秤一台、吸食器一組、分裝袋二包，及己○○房間外陽台洗衣機上手
    提包及地上塑膠袋內查獲海洛因編號一計三十四包，編號一．五計十包、編號二
    計十一包、編號三計十包、編號五計二十七包、未編號者計十五包，甲基安非他
    命編號大一計六包、大二計八包，未編號者計二包。
二、案經臺中市警察局第三分局報告臺灣臺中地方法院檢察署檢察官偵查起訴。
    理  由
一、訊據被告甲○○、己○○均矢口否認有販賣第一、二級毒品之犯行，被告己○○
    辯稱其僅有施用毒品，而未從事毒品交易，甲○○至其租住處居住，便拒不離去
    ，其曾催趕甲○○搬離，惟周女竟割脕自殺，其施用毒品之來源係被告甲○○，
    其均係向甲○○調度毒品，由於甲○○住於其之租屋，遂有時會贈與毒品供其施
    用，即使有向其收費，收取之費用亦較平常低廉，因甲○○有將「吉祥」帶至其
    租屋一、兩次，故伊曾見過「吉祥」，至於九十年十二月七日查獲當日，其於上
    午七時下班回到家。載孩子上學後，至下午四時許載孩子回家，這中間之空檔均
    在家休息，且均有將房門關閉。迄晚上有聽見甲○○與另一名女子在談話，惟不
    知係何人，另陽台窗臺查獲之手提包及其內之海洛因、安非他命係綽號「吉祥」
    之女子所有。因其曾向「吉祥」購買毒品，見過「吉祥」攜帶該皮包，惟其不知
    該手提包何以當日會放置在陽台云云。被告甲○○辯稱其僅有施用第一、二級毒
    品，而來源均係向「吉祥」購得，其並無販賣毒品。且確有「吉祥」之女子存在
    ，並非其與被告己○○二人之化名，而被告己○○之毒品來源係向「吉祥」購買
    ，因「吉祥」係被告己○○之上線，惟是否以金錢交易，其並不清楚。查獲毒品
    係己○○所有，至於其與證人乙○○間彼此會互調毒品施用，惟均係免費供其施
    用，期間係九十年十一月間，詳細時間已記不清楚云云。經查：
  (1)被告二人於九十年十二月七日晚間九時三十分許在臺中市南屯區○○○街六十七
    號一樓為警查獲時，經警在被告甲○○房間內查獲海洛因編號五計三包、編號一
    ‧五有一包、編號一計九包、安非他命未編號者計三包，安非他命吸食器一組、
    橡膠管二條、門號0000000000、0000000000行動電話手機
    二支（含ＳＩＭ卡）等物，並於被告己○○房間內手提袋內查獲六萬六千八百元
    ，門號0000000000、0000000000號行動電話二支（含ＳＩ
    Ｍ卡）、電子秤一台、吸食器一組、橡膠管二條，及己○○房間外陽台上手提包
    及塑膠袋內查獲海洛因編號一計三十四包，編號一．五計十包、編號二計十一包
    、編號三計十包、編號五計二十七包、未編號者計十五包，安非他命編號大一計
    六包、大二計八包，未編號者計二包等物，有查獲照片三十二幀（見偵卷第五十
    八頁至六十八頁）在卷可參，其中查獲扣案毒品經送法務部調查局鑑驗結果，其
    中送驗白粉原標示甲○○者十三包均含第一級第六項毒品海洛因成分，合計淨重
    二．六０公克，純度百分之三十．八六，純質淨重０．八０公克；另送驗白粉原
    標示己○○者一０七包均含海洛因成分，合計淨重四二公克（包裝重二０．五六
    公克），純度百分之二九．九一，純質淨重十二．五六公克，有法務部調查局鑑
    定通知書（000000000號）一份在卷可參，另結晶十九包送驗結果，送驗結晶六
    包裝者檢驗結果均係第二級第八九項毒品甲基安非他命，合計淨重一．七二公克
    ，包裝重一．三二公克；送驗結晶八包裝者檢驗結果均係第二級第八九項毒品甲
    基安非他命，合計淨重四．四九公克，包裝重一．七九公克；送驗結晶三包裝者
    檢驗結果均係第二級第八九項毒品甲基安非他命，合計淨重一．五六公克，包裝
    重０．六五公克；送驗結晶二包裝者檢驗結果均係第二級第八九項毒品甲基安非
    他命，合計淨重一．八五公克，包裝重一．六九公克，有法務部調查局九十一年
    八月十六日調科壹字第09100492120號檢驗通知書一份在卷可參，其查獲毒品包
    數非少，且確均分係第一級毒品海洛因及第二級毒品甲基安非他命。
  (2)被告己○○、甲○○雖辯以陽台查獲之毒品非其所有云云，惟查上開臺中市南屯
    區○○○街六十七號係己○○之租住處，迭據被告二人供明，而查獲海洛因編號
    一計三十四包，編號一．五計十包、編號二計十一包、編號三計十包、編號五計
    二十七包、未編號者計十五包，甲基安非他命編號大一計六包、大二計八包，未
    編號者計二包之陽台係被告己○○房間外之陽台一節，業據查獲員警林順安於本
    院審理中結證明確，證人林順安證稱現場三樓己○○之房門係反鎖者，而己○○
    人在房間內，警方敲門並表明身分，鄭女請警方稍候，約五分鐘之久，鄭女才開
    門，入內後在房內只見鄭女一人，且在房間內找不著東西，但有一位警員於鄭女
    房間相連之陽台發現二包物品，係在洗衣機上發現一只手提包，另於地上發現一
    包塑膠袋，其內都裝有毒品等語，復有查獲現場圖一份在卷可參，該陽台既係被
    告己○○連接房間，且其在警方表明身分後五分鐘方才開門受檢，顯見陽台查獲
    之大批第一、二級毒品係被告己○○所持有，應無疑義。
  (3)又扣案第一級毒品海洛因及第二級毒品甲基安非他命，其中海洛因有以紙捲包裝
    並標示編號一三十四包，編號一．五計十包、編號二計十一包、編號三計十包、
    編號五計二十七包及編號一計九包、編號一．五計一包、編號五計三包；另甲基
    安非他命以紙捲包裝並標示編號大一計六包、大二計八包，此觀諸扣押物品目錄
    表及上開查獲照片甚明，而被告己○○、甲○○於警訊時均分別供稱其分裝係代
    表毒品價格等情，被告己○○供稱編號一是一包一千元，編號一‧五是一千五百
    元，編號二是二千元，編號三是三千元，編號五是五百元，安非他命分裝成編號
    大一是一千元，編號大二是二千元等語，另被告甲○○供稱是價錢的編號，「大
    」是安非他命之辨識，編號一是代表一千元、編號一‧五是代表一千五百元、編
    號「五」是代表五百元等語。又被告甲○○房間內查獲海洛因編號五計三包、編
    號一‧五有一包、編號一計九包、甲基安非他命未編號者計三包，並於己○○房
    間外陽台洗衣機上手提包及地上塑膠袋內查獲海洛因編號一計三十四包，編號一
    ．五計十包、編號二計十一包、編號三計十包、編號五計二十七包、未編號者計
    十五包，甲基安非他命編號大一計六包、大二計八包，未編號者計二包等情，已
    如前述，其中查獲被告己○○、甲○○分別持有之毒品海洛因之包裝方式係以紙
    捲包裝，並以數字編號等情，已如前述，被告己○○、甲○○二人持有大量分裝
    不同等量之毒品，對於各編號所代表意義，知之甚詳，且二人所述互核相符，顯
    被告二人持有之毒品應係相同。
  (4)證人乙○○撥打甲○○行動電話聯絡後至臺中市南屯區○○○街六十七號向「吉
    祥」購買第一級毒品海洛因之事實，業據證人乙○○迭於警、偵訊及本院審理中
    證述綦詳。其於警訊時證稱係使用美村路與公益路口之公共電話，撥打甲○○所
    有，門號0000000000號之行動電話，以聯繫購買海洛因之事宜。其自
    九十年十一月二十日左右，開始向被告甲○○購買海洛因，平均二天買一次，前
    後共向她購買約五至六次。而交易地點均於文山十街六十七號之騎樓，一小包海
    洛因之銷售價格為一千元。雙方交易方式係「一手交錢，一手交貨」，其必先交
    付一千元，甲○○方交付一小包海洛因等語，復於偵查中證稱查獲當日其原係欲
    向「吉祥」購買海洛因，惟還沒有找到，就遭警方查獲。而「吉祥」之手機電話
    號碼為0000000000號，其前後曾向伊購買毒品約四、五次，均在查獲
    處交易。交易時間分別自十一月底起算，每二天買一次，有時早上、有時晚上購
    買。而伊每次均購買一千元。交易模式均係「一手交錢、一手交貨」，而「吉祥
    」只伸手拿錢及交貨，不曾見過其面容，復稱其只承認係向「吉祥」買，惟警方
    稱甲○○與「吉祥」係同一人等語，復於本院審理中證稱九十年十二月七日晚間
    十時許，其欲到查獲現場向綽號「吉祥」之女子購買毒品，其係透過朋友介紹才
    知道「吉祥」，而其並未見過「吉祥」，僅通過電話，並有留其聯絡方式。每次
    皆係開車到門前，按喇叭，「吉祥」便會下樓，其先交付金錢，「吉祥」方將海
    洛因毒品交付，惟因「吉祥」躲在貼有黑色之玻璃窗與其交易，其無法看見「吉
    祥」本人；而其有次前去購買毒品時，被告二人在屋外，而其與屋內之「吉祥」
    為交易行為，因此其肯定被告二人顯非「吉祥」本人。其撥電話過去聯繫購買毒
    品等事時，接電話之人除被告甲○○外，有時係「吉祥」自己接聽。亦有時其撥
    電話予甲○○，詢問「吉祥」是否在旁，若「吉祥」在場便會接聽電話等語。
  (5)證人丙○○經由被告甲○○接洽並至己○○租住處向不詳姓名綽號「吉祥」之女
    子購買第二級毒品安非他命之事實，業據證人丙○○迭於警訊時及偵查中證述明
    確，證人丙○○於警訊證稱查獲當日其要到臺中市○○○街六十七號，向綽號「
    吉祥」之女子購買安非他命，而臺中市○○○街六十七號係被告己○○承租，其
    內住有己○○及甲○○安非他命有時係向綽號「吉祥」之女子購買，每包五百元
    至一千元不等。而上週亦有向甲○○購買過二次，交易金額一次係五百元、另一
    次係一千元。交易過程均係其與甲○○聯絡後，周拿到樓下交付，因不知「吉祥
    」之電話，遂均透過甲○○，託伊向「吉祥」購買，至今含查獲當次已交易四次
    。自十一月初之週休二日下午六時起，其均係以電話與甲○○聯繫，要聯絡「吉
    祥」。其每次購買金額為五百至一千元等語，復於偵查中證稱其均係請甲○○代
    向「吉祥」購買安非他命，購買二次，購買金額一次五百元，另一次一千元。購
    買時間分別於九十年十二月一日週六傍晚，及十二月七日傍晚，二次均係在臺中
    市○○○街六十七號三樓，由於其無法直接向吉祥購買，遂二次均係透過甲○○
    達成交易。因甲○○才知「吉祥」之電話。其均係撥打門號000000000
    0號行動電話予甲○○，但並無撥打過0000000000這支電話號碼。到
    場時若有與甲○○碰面，周女便會當面將毒品交付。倘未見面，便需在場等候，
    而甲○○係於房間外之客房將毒品交付，其先交付金錢，周女才交付毒品，被告
    甲○○表示該毒品均係「吉祥」所有。其打電話向甲○○詢問「吉祥」在不在，
    而其並無見過「吉祥」本人，倘「吉祥」在，則吉祥會來接電話，再約時間。該
    處一樓有玻璃門，於毒品交易時，其先將錢交一名女子，後該名女子便將手伸出
    ，並交付毒品。伊購買毒品之時間，自九十年十一月中至十二月八日，共購買過
    四、五次。每次一千至二千，約在傍晚購買，另稱其曾撥過000000000
    0及0000000000這兩支電話等語。
  (6)又被告二人雖經本院解送至法務部調查局測謊結果，未獲有效反應圖形，無法研
    判有無說謊等情，有法務部調查局九十二年二月十九日調科參字第０九二０００
    三七七五０號函一份在卷可參，又前揭包裝毒品紙捲經警拆解之包裝紙二包經本
    院送內政部警政署刑事警察局鑑驗指紋結果，均未發現有可資比對之指紋，有內
    政部警政署刑事警察局九十二年五月七日刑紋字第０九二００五九二０七號函一
    份在卷可參，雖均無足為有利或不利被告二人之認定，而證人丙○○、乙○○之
    指證亦分別有前後不一之處，惟就證人丙○○於警、偵訊時、另證人乙○○於警
    、偵訊及本院審理中就購買之次數、每次購買金額、交易地點及以電話聯絡方式
    ，前後供述或有不一致之處，惟按告訴人、證人之陳述有部分前後不符，或相互
    間有所歧異時，究竟何者為可採，法院仍應本其自由心證予以斟酌，非謂一有不
    符或矛盾，即認其全部均為不可採信（最高法院八十二年度臺上字第一九九六號
    判決可資參照）。又人類之記憶可因時間、身體健康情況或事件本身具複雜性等
    因素而有所改變或增加其難度，難期記憶內容歷久不衰。證人丙○○、乙○○二
    人均明確指證經電話與被告甲○○聯絡後，至臺中市○○○街六十七號被告己○○租住處向「吉祥」購買毒品，而警方在臺中市○○○街六十七號復查獲被告二
    人持有經分裝數量非少經編號包裝之第一、二級毒品，而證人乙○○於本院審理
    中復證稱向「吉祥」購買毒品時猶見被告二人在場等情，顯見被告二人確有與該
    「吉祥」者販賣第一、二級毒品有犯意聯絡及行為分擔。綜上，本院認定被告二
    人與「吉祥」者共同販賣第一、二級毒品以較為有利即最少次數之四次、二次，
    即被告二人與「吉祥」者共同販賣第一級毒品海洛因一小包與證人乙○○係四次
    ，及販賣第二級毒品甲基安非他命與證人丙○○二次。此外，扣案之被告己○○
    所有之分裝袋二包、電子秤一個，更係常見於一般販毒者分裝毒品之用，復有被
    告己○○持用之門號0000000000、被告甲○○持用之門號00000
    00000、0000000000號行動電話各一具扣案可證，被告甲○○、
    己○○上開所辯，無非卸責之詞，不足採信。本件事證明確，被告等二人罪行洵
    堪認定，應予依法論科。
二、查近來政府為杜絕毒品氾濫，毒害人民，再三宣導教民眾遠離毒品、且媒體之報
    導即深且廣，對於毒品之禁絕，應為民眾所熟悉。而政府對於查緝施用、轉讓及
    販賣毒品無不嚴格執行，且販賣毒品罪更係重罪，設若無利可圖，衡情一般持有
    毒品者當不致輕易將持有之毒品交付他人，被告等二人持有分裝復經紙捲包裝編
    號之毒品，並與不詳姓名綽號「吉祥」之女子以五百元或一千元之代價交付毒品
    與證人乙○○、丙○○，渠顯有營利意圖甚明。核被告甲○○、己○○二人所為
    ，係違反毒品危害防制條例第四條第一項之販賣第一級毒品罪及販賣第二級毒品
    罪。被告持有海洛因及甲基安非他命之低度行為，應為販賣之高度行為所吸收，
    均不另論罪。被告二人與該不詳姓名綽號「吉祥」之成年女子間犯上開二罪，均
    有犯意聯絡及行為分擔，均為共同正犯。被告二人四次販賣第一級毒品與證人乙○○及二次販賣第二級毒品甲基安非他命與證人丙○○之行為，各係時間緊接，
    所犯構成要件相同之罪名，顯係出於概括之犯意，反覆為之，均為連續犯，應依
    刑法第五十六條之規定，論以一罪論，除其中被告二人因販賣第一級毒品罪其法
    定刑為死刑或無期徒刑，依刑法第六十四條第一項、第六十五條第一項規定，不
    得加重外，依法加重其刑。被告所犯上開二罪，犯意各別，行為互殊，犯罪構成
    要件亦不同，應予分論併罰。查被告二人並無販賣毒品前科，此有刑案資料查註
    紀錄表及臺灣高等法院被告全國前案紀錄表各二紙附卷可考，其圖利而販賣毒品
    ，戕害國民健康、助長施用毒品惡習，其行為固屬非是，然其販賣毒品之期間不
    長、獲利非鉅，就全部犯罪情節觀之，尚非極為重大，雖扣案第一級毒品海洛因
    多達一百二十包，第二級毒品甲基安非他命多達十九包，惟就海洛因部分標示甲○○者十三包合計淨重二．六０公克，純度百分之三十．八六，純質淨重僅０．
    八０公克；另標示己○○者一０七包合計淨重四二公克，包裝重二０．五六公克
    ，純度百分之二九．九一，純質淨重十二．五六公克，有法務部調查局鑑定通知
    書一份在卷可參，另結晶十九包送驗結果，送驗結晶六包裝者檢驗結果均係第二
    級第八九項毒品甲基安非他命，合計淨重一．七二公克，包裝重一．三二公克；
    送驗結晶八包裝者檢驗結果均係第二級第八九項毒品甲基安非他命，合計淨重四
    ．四九公克，包裝重一．七九公克；送驗結晶三包裝者檢驗結果均係第二級第八
    九項毒品甲基安非他命，合計淨重一．五六公克，包裝重０．六五公克；送驗結
    晶二包裝者檢驗結果均係第二級第八九項毒品甲基安非他命，合計淨重一．八五
    公克，包裝重一．六九公克，有法務部調查局檢驗通知書一份在卷可參，其重量
    非重，純度非高，且本件被告二人販賣毒品均係以一小包出售，應僅係零星之小
    額交易，其惡性與犯罪情節較諸大量走私進口或長期販賣毒品之「大盤」、「中
    盤」毒販有重大差異，倘概科以法定本刑死刑、無期徒刑，誠為情輕法重，猶嫌
    過苛，本院衡其犯罪情狀，認被告二人就販賣第一級毒品犯行若科處無期徒刑，
    在客觀上足以引起一般人同情，故爰依刑法第五十九條規定，就被告二人連續販
    賣第一級毒品部分減輕其刑，並依法先加後減之。爰審酌被告二人為圖私利，竟
    起意販賣毒品予人吸食，危害不小，惟其販賣之時間尚短，所獲之利益有限、販
    賣所得利益不多、然犯後砌詞卸責，未見悔意，難認其犯後態度良好等一切情狀
    ，分別量處如主文所示之刑，並定其應執行刑，以示懲儆。
三、扣案之如附表一所示之第一級毒品海洛因一百二十包，如附表二所示甲基安非他
    命十九包，係查獲之毒品，應依毒品危害防制條例第十八條第一項規定沒收銷燬
    之。另警方於被告己○○房間內查獲之電子秤一台、分裝袋二包，門號0000
    000000號行動電話（含ＳＩＭ卡）均係被告己○○所有；另被告甲○○房
    間內查獲之門號0000000000、0000000000號行動電話（含
    ＳＩＭ卡）係被告甲○○所有，及毒品包裝紙二包（經警由紙捲包裝拆下）分別
    係供販賣毒品所用之物，爰依同條例第十九條第一項規定宣告沒收。另扣案安非
    他命吸食器二組、橡膠管二條，及被告己○○房間內扣得之門號0000000
    000號行動電話，尚難認與本件販賣第一、二級毒品犯行有何關連，尚無從為
    沒收之諭知。又證人乙○○或稱購買毒品海洛因四、五次，或稱五、六次云云，
    本院以對被告有利之最少次數四次為據，每次一千元，被告等人所得共計四千元
    ；證人丙○○購買甲基安非他命或稱購買二次，購買金額一次五百元，另一次一
    千元；或稱購買過四、五次，每次一千至二千元云云，本院以對被告二人最有利
    之二次計算，分別為五百元及一千元，被告等人共計所得一千五百元，上開金額
    均應依毒品危害防制條例第十九條第一項之規定宣告沒收，如全部或一部不能沒
    收時，則均以其財產抵償之。
據上論斷，應依刑事訴訟法第二百九十九條第一項前段，毒品危害防制條例第四條第
一項、第二項、第十八條第一項前段、第十九條第一項，刑法第十一條前段、第二十
八條、第五十六條、第五十九條、第五十一條第五款，判決如主文。
中      華      民      國      九十二      年      七      月    二    日
                                    臺灣臺中地方法院刑事第二庭
    法  官  陳  葳
右正本證明與原本無異
如不服本判決，應於收受本判決後十日內向本院提出上訴書狀，其未敘述上訴理由者
，並得於提起上訴後十日內向本院補提理由書狀（均須按他造當事人之人數附繕本）
「切勿逕送上級法院」
                                        書記官
中      華      民      國      九十二      年      七      月    二    日
附錄法條：
毒品危害防制條例第四條
製造、運輸、販賣第一級毒品者，處死刑或無期徒刑；處無期徒刑者，得併科新臺幣
一千萬元以下罰金。
製造、運輸、販賣第二級毒品者，處無期徒刑或七年以上有期徒刑，得併科新台幣七
百萬元以下罰金。
附表一：
┌──┬───────┬───┬─────┬──────────────┐
│編號│扣案毒品      │數量  │查獲處所  │重量及純度                  │
├──┼───────┼───┼─────┼──────────────┤
│一  │海洛因編號１  │三十四│臺中市南屯│合計淨重四二公克，包裝重二０│
│    │              │包    │區○○○街│．五六公克，純度百分之二九．│
│    │              │      │六十七號三│九一，純質淨重十二．五六公克│
│    │              │      │樓己○○房│。                          │
│    │              │      │間外陽台  │                            │
├──┼───────┼───┼─────┤                            │
│二  │海洛因編號    │十包  │同右      │                            │
│    │１‧５        │      │          │                            │
├──┼───────┼───┼─────┤                            │
│三  │海洛因編號２  │十一包│同右      │                            │
│    │              │      │          │                            │
├──┼───────┼───┼─────┤                            │
│四  │海洛因編號３  │十包  │同右      │                            │
├──┼───────┼───┼─────┤                            │
│五  │海洛因編號５  │二十七│同右      │                            │
│    │              │包    │          │                            │
├──┼───────┼───┼─────┤                            │
│六  │海洛因未編號  │十五包│同右      │                            │
│    │              │      │          │                            │
├──┼───────┼───┼─────┼──────────────┤
│七  │海洛因編號５  │三包  │上址甲○○│合計淨重二．六０公克，純度百│
│    │              │      │房間內    │分之三十．八六，純質淨重０．│
├──┼───────┼───┼─────┤八０公克。    │
│八  │海洛因編號    │一包  │同右      │                            │
│    │１‧５        │      │          │                            │
├──┼───────┼───┼─────┤                            │
│九  │海洛因編號１  │九包  │同右      │                            │
│    │              │      │          │                            │
├──┴───────┴───┴─────┴──────────────┤
│共計一百二十包                                                        │
└───────────────────────────────────┘
 附表二：
┌──┬───────┬───┬─────┬──────────────┐
│編號│扣案毒品      │數量  │查獲處所  │重量及純度                  │
├──┼───────┼───┼─────┼──────────────┤
│一  │甲基安非他命  │六包  │臺中市南屯│合計淨重一．七二公克，包裝重│
│    │編號１        │  │區○○○街│一．三二公克。              │
│    │              │      │六十七號三│                            │
│    │              │      │樓己○○房│                            │
│    │              │      │間外陽台  │                            │
├──┼───────┼───┼─────┼──────────────┤
│二  │甲基安非他命  │八包  │同右      │合計淨重一．五六公克，包裝重│
│    │編號２        │      │          │０．六五公克。              │
├──┼───────┼───┼─────┼──────────────┤
│三  │甲基安非他命  │二包  │同右      │合計淨重一．八五公克，包裝重│
│    │未編號        │      │          │一．六九公克。              │
├──┼───────┼───┼─────┼──────────────┤
│四  │甲基安非他命  │三包  │上址甲○○│合計淨重一．五六公克，包裝重│
│    │              │      │房間內    │０．六五公克。              │
├──┴───────┴───┴─────┴──────────────┤
│共計十九包                                                            │
└───────────────────────────────────┘


司法院資訊處製作；財團法人民間司法改革基金會備份。
